臺灣新北地方法院刑事判決
111年度審易字第168號
公  訴  人  臺灣新北地方檢察署檢察官
被      告  林輝文

                    住新北市○○區○○路0 段00巷0 ○0 號0 樓


                    （另案於法務部○○○○○○○執行，而暫處同署臺北看守所附設勒戒處所執行觀察、勒戒）
上列被告因竊盜等案件，經檢察官提起公訴（110 年度偵字第20
180 號），本院判決如下：
    主  文
林輝文犯如附表一宣告刑欄所示之罪，各處如附表一宣告刑欄所
示之刑。應執行有期徒刑壹年拾月。
未扣案如附表二所示之物均沒收，於全部或一部不能沒收或不宜
執行沒收時，追徵其價額。
    事實及理由
壹、查被告林輝文所犯均係死刑、無期徒刑、最輕本刑為3 年以
    上有期徒刑以外之罪，其於準備程序就被訴事實為全部有罪
    之陳述，經告知簡式審判程序之旨，並聽取其與檢察官之意
    見後，本院認無不得或不宜改依簡式審判程序進行之處，爰
    依刑事訴訟法第273 條之1 第1 項、第284 條之1 之規定，
    裁定進行簡式審判程序。
貳、本案犯罪事實、證據及應適用之法條，除下列事項應予補充
    、更正外，餘均引用附件即檢察官起訴書之記載：
一、補充「被告林輝文於111 年3 月3 日本院準備程序及審理中
    之自白（參本院卷附當日各該筆錄）」為證據。
二、證據並所犯法條欄一第1 至6 行關於所犯罪名及罪數部分，
    應更正為「核被告林輝文如附表編號1 所為，係犯刑法第32
    1 條第1 項第1 款之侵入住宅加重竊盜罪嫌（此部分無毀損
    他人物品之事實），而附表編號2 至5 所為，均係犯刑法第
    321 條第1 項第1 款之侵入住宅加重竊盜及同法第354 條之
    毀損等罪嫌，被告侵入住宅之行為，已結合於所犯加重竊盜
    之罪質中，不另論侵入住宅罪。被告上開所犯如附表編號2 
    至5 所示加重竊盜、毀損罪嫌，係以一行為觸犯數罪名，有
    想像競合關係，請從重論以侵入住宅加重竊盜罪」。
三、證據並所犯法條欄二關於被告實行本件各次犯行皆構成累犯
    是否加重其刑部分，應補充為「被告前有如犯罪事實欄一所
    載經法院科刑及執行之紀錄，此有臺灣高等法院被告前案紀
    錄表1 份在卷可參，其於有期徒刑執行完畢5 年內，故意再
    犯本件各次犯行而均構成累犯，考量其前另有多次竊盜案件
    ，而由法院論罪科刑之個案情節，顯見其有一再觸犯同類犯
    罪之特別惡性，以及對刑罰反應力較為薄弱之情狀，並參酌
    司法院大法官會議解釋第775 號解釋意旨，認就其本件所犯
    之各罪皆加重最低本刑，與憲法罪刑相當之原則無違，依刑
    法第47條第1 項規定加重其刑」。
三、附件附表編號2 被告所得財物欄所載之「咖啡券」，應更正
    為「咖啡捲」。　　
叁、審酌被告前有多次竊盜前科，此觀卷附臺灣高等法院被告前
    案紀錄表1 份之記載自明，對於不得以竊盜等非法方式侵害
    他人財物之情，自當瞭然於胸，卻不思付出自身勞力或技藝
    ，循合法、正當之途徑取得所需，而恣意侵入屬住宅範圍之
    地下停車場，以徒手開啟車門或毀損他人車輛之方式，進而
    竊取他人所有財物得手，缺乏基本之法治觀念，更對他人家
    宅安寧及財產安全造成危害，皆有不該，兼衡被告之素行、
    犯罪之目的、手段、教育程度、職業、家庭經濟與生活狀況
    、所竊取財物之多寡及價值，以及被告犯後坦認全部犯行，
    態度勉可等一切情狀，分別量處如主文第1 項所示之刑，並
    定應執行之刑，以資處罰。
肆、附表二所示之物，分別為被告實行本件各次犯行竊得之物，
    概屬其犯罪所得，且未見實際合法發還告訴人李姿慧、吳政
    峰、蘇群雄、林富義之事證，基於任何人不能保有犯罪所得
    之立法原則，自應於主文第2 項宣告沒收，且於全部或一部
    不能沒收或不宜執行沒收時，追徵其價額。
伍、本判決係依刑事訴訟法第310 條之2 及第454 條所製作之簡
    化判決，依法僅需記載犯罪事實、證據名稱及應適用之法條
    ，並得以簡略方式為之，如認定之犯罪事實、證據及應適用
    之法條，與檢察官起訴書之記載相同者，得引用之，附此敘
    明。
據上論斷，應依刑事訴訟法第273 條之1 第1 項、第299 條第1
項前段、第310 條之2 、第454 條（本件依刑事判決精簡原則，
僅記載程序法條文），判決如主文。
本案經檢察官曾信傑偵查起訴，由檢察官陳炎辰到庭執行公訴。
中　　華　　民　　國    111   年 　  3  　月 　 22  　日
                  刑事第二十四庭  法  官　李俊彥   
以上正本證明與原本無異。
如不服本判決，應於判決送達後20日內敘明上訴理由，向本院提
出上訴狀（應附繕本），上訴於臺灣高等法院。其未敘述上訴理
由者，應於上訴期間屆滿後20日內向本院補提理由書「切勿逕送
上級法院」。
                                  書記官  林慈恩
中　　華　　民　　國　  111 　年　   3    月    22    日
附錄本判決論罪之法律條文：
中華民國刑法第321 條
犯前條第1 項、第2 項之罪而有下列情形之一者，處6 月以上5
年以下有期徒刑，得併科50萬元以下罰金：
一、侵入住宅或有人居住之建築物、船艦或隱匿其內而犯之。
二、毀越門窗、牆垣或其他安全設備而犯之。
三、攜帶兇器而犯之。
四、結夥三人以上而犯之。
五、乘火災、水災或其他災害之際而犯之。
六、在車站、港埠、航空站或其他供水、陸、空公眾運輸之舟、
    車、航空機內而犯之。
前項之未遂犯罰之。  

中華民國刑法第354 條
毀棄、損壞前二條以外之他人之物或致令不堪用，足以生損害於
公眾或他人者，處2 年以下有期徒刑、拘役或1 萬5千元以下罰
金。

附表一：
編號 犯罪事實 宣告刑 一 即附件附表編號1所載之竊盜犯行。 林輝文犯侵入住宅竊盜罪，累犯，處有期徒刑柒月。 二 即附件附表編號2所載之竊盜等犯行。 林輝文犯侵入住宅竊盜罪，累犯，處有期徒刑捌月。 三 即附件附表編號3所載之竊盜等犯行。 林輝文犯侵入住宅竊盜罪，累犯，處有期徒刑捌月。 四 即附件附表編號4所載之竊盜等犯行。 林輝文犯侵入住宅竊盜罪，累犯，處有期徒刑柒月。  五 即附件附表編號5所載之竊盜等犯行。 林輝文犯侵入住宅竊盜罪，累犯，處有期徒刑捌月。 
附表二：
編號 犯罪所得 備註 一 行車紀錄器壹個、GPS導航系統壹個、嬰兒背巾壹條、衛生紙壹包、濕紙巾共叁包、玉吊飾壹串。 即附件附表編號1所示遭竊之物。 二 Gucci墨鏡共貳副、現金新臺幣伍佰元、藍色推車壹台、手機支架壹個、零食數包、濕紙巾數包、星巴克禮盒壹盒、摺疊雨傘壹把、頸枕壹個、大樓遙控器壹個、剪刀壹把、深紫色小包壹個、指甲剪壹支、護手霜壹瓶、咖啡捲數包、電蚊拍壹把、掛勾壹個、ipad支架壹個。 即附件附表編號2所示遭竊之物。 三 墨鏡壹副、現金新臺幣叁佰元、遙控器共貳個、濕紙巾數包、衛生紙數包。 即附件附表編號3所示遭竊之物。 四 現金新臺幣捌佰元、雷射水平儀壹台、測距儀壹台。 即附件附表編號4所示遭竊之物。  五 現金新臺幣壹萬元、公事包壹個、衣服共貳件、褲子壹件、運動鞋壹雙、鑰匙壹串。 即附件附表編號5所示遭竊之物。 
--------------------------------------------------------
附件：
臺灣新北地方檢察署檢察官起訴書
　　　　　　　　　　　　　   　　 　110年度偵字第20180號
　　被　　　告　林輝文　男　54歲（民國00年0月00日生）
　　　　　　　　　　　　住新北市○○區○○街0號2樓
　　　　　　　　　　　　居新北市○○區○○路0段00巷0○0
　　　　　　　　　　　　　號2樓
　　　　　　　　　　　　國民身分證統一編號：Z000000000號
上列被告因竊盜等案件，已經偵查終結，認應提起公訴，茲將犯
罪事實及證據並所犯法條分敘如下：
　　　　犯罪事實
一、林輝文前因妨害公務案件，經臺灣新北地方法院以108年度
    簡字第852號判決判處有期徒刑4月確定，於民國109年1月1
    日執行完畢。詎其不知悔改，竟意圖為自己不法之所有，基
    於侵入住宅、竊盜、毀損之犯意，未得大樓住戶或管理人員
    之同意，於民國109年12月12日0時56分許，與黃治瑋（所犯
    加重竊盜罪嫌，另為不起訴處分）一同進入新北市○○區○○路
    0段000號住宅地下一樓停車場，後林輝文於附表所示之時間
    、以附表所示之方式，破壞該停車場內如附表所示之車輛，
    竊取如附表所示車內之財物得手既遂。嗣上開大樓住戶察覺
    遭竊，報警處理，經警調閱現場監視器畫面，始循線查悉上
    情。
二、案經李姿慧、吳政峰、蘇群雄、林富義訴由新北市政府警察
    局三重分局報告偵辦。
　　　　證據並所犯法條
一、證據清單及待證事實：
編號 證據名稱 待證事實 1 被告林輝文警詢及偵查中之供述與自白 證明被告於上開時、地，確實有進入上開住宅地下停車場，以附表所示之方式，竊取附表所示自用小客車內之財物。 2 證人即告訴人李姿慧、吳政峰、蘇群雄、林富義之指證 證明渠等如附表所示之車輛，於上開時、地，被告有進入渠等住宅地下室停車場，且確實有破壞附表所示車輛門鎖或車窗，且有竊取如附表所示之車內財物之事實。 3 新北市政府警察局三重分局刑案現場勘查報告1份、監視錄影光碟1片暨翻拍照片16張、案發現場及車輛損害照片共24張 證明被告與黃治瑋於上開時間、有進入上開住戶大樓地下室停車場；被告進入停車場後，有以附表所示方式破壞附表所示車輛門鎖或車窗，後進入該等車輛內竊取財物等事實。 4 新北市政府警察局新北警鑑字第1100090415號鑑驗書1份暨所附照片1紙 證明有於本案受害車輛（車牌號碼000-0000號）內所查獲帽子1頂，且自該帽子內採樣所獲得之男性DNA-STR主要型別，與被告之DNA-STR型別相符等事實。 
二、核被告林輝文如附表編號1至5所為，均係犯刑法第321條第1
    項第1款之侵入住宅加重竊盜及同法第354條之毀損等罪嫌，
    被告侵入住宅之行為，已結合於所犯加重竊盜之罪質中，不
    另論侵入住宅罪。被告上開所犯如附表編號1至5各次加重竊
    盜、毀損罪嫌，係以一行為觸犯數罪名，有想像競合關係，
    請從重論以侵入住宅加重竊盜罪。被告就上開如附表編號1
    至5各次侵入住宅加重竊盜等犯行，犯意各別，行為互異，
    請予分論併罰。又被告前有犯罪事實欄所載之論罪科刑及執
    行情形，此有刑案資料查註紀錄表附卷可稽，其於有期徒刑
    執行完畢後，5年以內故意再犯本件有期徒刑以上之罪，均
    為累犯，請參照大法官會議釋字第775號解釋意旨，審酌是
    否依刑法累犯之規定加重其刑。再被告所竊取如附表所示物
    品係犯罪所得，請依同法第38條之1第1項、第3項規定，予
    以宣告沒收，於全部或一部不能沒收或不宜執行沒收時，追
    徵其價額。
三、至告訴暨報告意旨認被告於上開時、地，尚有自附表編號5
    所示車輛竊取現金5萬元，然為被告所堅詞否認，辯稱：伊
    記得只有1萬多元等語。經查，被告經警查獲後，並未扣得
    上開失竊物品，且現場監視錄影畫面亦無從確認被告於上開
    時、地竊取物品內含上開附表編號5所示車輛內竊取其餘現
    金4萬元等情，是除告訴人林富義指訴外，查無其他證據得
    以證明被告有竊取額外4萬元之犯行，此部分之罪嫌尚有不
    足，惟此部分之事實如成立犯罪，與前揭起訴之犯罪事實，
    社會基礎事實同一，為起訴之效力所及，爰不另為不起訴處
    分，附此敘明。
四、依刑事訴訟法第251條第1項提起公訴。
　　此　致
臺灣新北地方法院
中　　華　　民　　國　 110　　年　　10　　月　　17　　日
　　　　　　　　　　　　　檢　察　官　曾  信  傑
附表：
編號 告訴人/被害人 被告行為時間 被告竊取車輛之車牌號碼 被告行為方式 被告所得財物  新臺幣（下同） 1 李姿慧（提出告訴） 109年12月14日（下均同）1時02分許 AXU-1270號 被告林輝文趁無人看守之際，以不明方式撬開左列自小客車車門，竊取車內如右列所列財物。 行車紀錄器、GPS導航系統、嬰兒背巾、衛生紙1包、濕紙巾3包、玉吊飾1串（價值共約12,000元） 2 吳政峰（提出告訴） 1時37分許 AKJ-8958號（車輛所有人為吳政峰之配偶王寶琇） 被告趁無人看守之際，持不明物品敲破左列自小客車右後方車窗，後自該車窗爬路該車，竊取車內如右列所列財物。 Gucci墨鏡兩副、現金500元、藍色推車1台、手機支架1個、不確定數量支零食、濕紙巾、星巴克禮盒1盒、摺疊雨傘1把、頸枕1個、大樓遙控器1個、剪刀、深紫色小包1個、指甲剪1支、護手霜1瓶、不確定數量之咖啡券、電蚊拍1把、掛勾、ipad支架各1個（價值共約25,000元）  3 吳政峰（提出告訴） 1時53分許 1876-VN號 被告趁無人看守之際，持不明破壞左列小客車車門鎖並破壞該車右後方車窗，後進入該車，竊取車內如右列所列財物。 墨鏡、現金300元、遙控器2個、不確定數量之濕紙巾、衛生紙（價值共約20,000元） 4 蘇群雄（提出告訴） 14時2分許 ATD-2852號 被告趁無人看守之際，持不明破壞左列小客車右後方車窗，後自該窗進入該車，竊取車內如右列所列財物。 現金800元、雷射水平儀1台、測距儀1台（價值共約14,800元） 5 林富義（提出告訴） 14時22分許 RCW-7988號（車輛係登記在和運租車股份有限公司） 被告趁無人看守之際，持不明破壞左列小客車右後方車窗，後自該窗進入該車，竊取車內如右列所列財物。 現金10,000餘元、公事包1個、衣服2件、褲子1件、運動鞋1雙、鑰匙1串（價值共約17,400元）